fr: Caractéristiques de Rein: Longueur réglable; Rembourré; Libération rapide; Réfléchissant; Résistant aux intempéries; Autre
it: Caratteristiche delle redini: Lunghezza regolabile; Imbottito; Sgancio rapido; Riflettente; Resistente alle intemperie; Altro
da: Tøjlefunktioner: Justerbar længde; Polstret; Quick release; Reflekterende; Vejrbestandig; Andet
sk-SK: Funkcie uzdy: Nastaviteľná dĺžka; Polstrované; Rýchloupínacie; Reflexné; Odolné voči poveternostným vplyvom; Iné
pt-PT: Características das rédeas: Comprimento ajustável; Acolchoado; Libertação rápida; Refletor; Resistente às intempéries; Outras
en: Rein features: Adjustable length; Padded; Quick release; Reflective; Weather resistant; Other
nb: Funksjoner for tøyle: Justerbar lengde; Polstret; Hurtigutløser; Reflekterende; Værbestandig; Annet
pl: Funkcje lejców: Regulowana długość; Wyściełane; Szybkie odpinanie; Odblaskowe; Odporne na warunki atmosferyczne; Inne
zh-CN: 绳套特点: 长度可调; 带衬垫; 快速释放; 反光; 耐候; 其他
hr-HR: Značajke uzde: Prilagodljiva duljina; Podstavljeno; Brzo otpuštanje; Reflektirajuće; Otporno na vremenske uvjete; Ostalo
hu: Kantár jellemzői: Állítható hosszúságú; Párnázott; Gyorskioldós; Fényvisszaverő; Időjárásálló; Egyéb
nl: Teugelkenmerken: Verstelbare lengte; Gewatteerd; Snelsluiting; Reflecterend; Weerbestendig; Overig
es: Características de las riendas: Longitud ajustable; Acolchado; Liberación rápida; Reflectante; Resistente a la intemperie; Otro
th: คุณสมบัติของสายบังเหียน: ปรับความยาวได้; บุนวม; ปลดเร็ว; สะท้อนแสง; ทนต่อสภาพอากาศ; อื่นๆ
de: Zügeleigenschaften: Längenverstellbar; Gepolstert; Schnellverschluss; Reflektierend; Wetterfest; Sonstiges
vi: Đặc điểm của dây cương: Có thể điều chỉnh độ dài; Lót đệm; Tháo nhanh; Phản quang; Chống chịu thời tiết; Khác
pt-BR: Rédeas, características: Comprimento ajustável; Acolchoado; Liberação rápida; Refletivo; Resistente a intempéries; Outro
cs: Vlastnosti otěží: Nastavitelná délka; Polstrované; Rychloupínací; Reflexní; Odolné proti povětrnostním vlivům; Jiné
tr: Dizgin özellikleri: Ayarlanabilir uzunluk; Dolgulu; Hızlı açılan; Reflektörlü; Hava koşullarına dayanıklı; Diğer
zh-TW: 韁繩功能: 可調式長度; 附軟墊; 快拆; 反光; 耐候; 其他
bg-BG: Характеристики на поводите: Регулируема дължина; Подплатени; Бързо освобождаване; Светлоотразителни; Устойчиви на атмосферни влияния; Други
sl-SI: Razred velikosti role: Nastavljiva dolžina; Podloženo; Hitra sprostitev; Odsevno; Odporno na vremenske vplive; Drugo
ru: Характеристики поводьев: Регулируемая длина; С подкладкой; Быстрое расстегивание; Светоотражающие; Устойчивые к погодным условиям; Другое
ro-RO: Caracteristicile dârlogilor: Lungime ajustabilă; Căptușit; Eliberare rapidă; Reflectorizant; Rezistent la intemperii; Altele
ja: レイン機能: 長さ調節可能; パッド入り; クイックリリース; 反射材; 耐候性; その他
fi: Ohjaksen ominaisuudet: Säädettävä pituus; Pehmustettu; Pikalukko; Heijastava; Säänkestävä; Muu
lt-LT: Vadelių ypatybės: Reguliuojamas ilgis; Paminkštintas; Greitai atsegamas; Atspindintis; Atsparus oro sąlygoms; Kitas
sv: Funktioner för tygel: Justerbar längd; Vadderad; Snabbfäste; Reflekterande; Väderbeständig; Annat
ko: 고삐 기능: 길이 조절 가능; 패딩 처리; 퀵 릴리스; 반사; 내후성; 기타
el: Χαρακτηριστικά ηνίων: Ρυθμιζόμενο μήκος; Με επένδυση; Ταχείας απελευθέρωσης; Ανακλαστικό; Ανθεκτικό στις καιρικές συνθήκες; Άλλο